【裁判字號】    89,上易,1918
【裁判日期】    890927
【裁判案由】    違反毒品危害防制條例
【裁判全文】
臺灣高等法院高雄分院刑事判決                  八十九年度上易字第一九一八號
    上  訴  人
    即  被  告  甲○○
右上訴人因違反毒品危害防制條例案件，不服臺灣屏東地方法院八十九年度易字第八
五九號中華民國八十九年九月二十七日第一審判決（起訴案號：臺灣屏東地方法院檢
察署八十九年度毒偵字第一０二二號），提起上訴，本院判決如左：
      主  文
上訴駁回。
      事  實
一、甲○○前因施用第二級毒品案件，先後二次經觀察、勒戒後，均認無繼續施用毒
    品之傾向，由台灣屏東地方法院檢察署、臺灣臺南地方法院檢察署檢察官各於八
    十八年五月二十七日、八十八年十二月二十八日，以八十八年度偵字第三三五五
    號、八十八年度毒偵字第九八七號不起訴處分確定。猶不知悔改，又於八十九年
    三月四日某時，在屏東縣高樹鄉○○村○○路十五號住處，以不詳方式，施用第
    二級毒品安非他命一次，經警採尿查獲，經送觀察勒戒後，認有繼續施用毒品之
    傾向。
二、案經屏東縣警察局里港分局報請台灣屏東地方法院檢察署檢察官偵查起訴。
    理  由
一、訊據上訴人即被告甲○○於本院坦承於右揭時地施用第二級毒品安非他命之情不
    諱，惟於警偵訊及原審矢口否認右揭犯行，辯稱：伊未吸用毒品，可能係服用感
    冒藥導致驗尿呈陽性反應云云。惟查，被告於八十九年三月五日下午三時許，經
    警採其尿液送交台灣檢驗科技股份有限公司及本院送法務部調查局檢驗結果檢驗
    結果，確認有甲基安非他命陽性反應，有該公司八十九年三月九日濫用藥物尿液
    檢驗報告、法務部調查局檢驗通知書各一紙在卷可參，參以服用藥物如感冒藥品
    ，可能對初步檢驗（ＥＩＡ）造成偽陽性反應，但經確認檢驗（ＧＣ／ＭＳ）即
    可排除偽陽性之可能，因此無誤判之可能，亦據台灣檢驗科技股份有限公司以台
    檢高字第八九○七二七號函覆在卷。而甲基安非他命經口服投與後，約百分之七
    十於二十四小時內可自尿液中排出，又其尿液內含甲基安非他命成分之檢出，與
    投與甲基安非他命的量、個人體質、檢驗儀器之精密度有關，通常採尿化驗是否
    呈陽性反應，應以投與後二十四小時內所採者為宜，此亦有行政院衛生署藥物食
品檢驗局藥檢壹字第四五二九號函可稽。是被告確實有於採尿前二十四小時內
    某時（查獲至採尿時間不包括在內）非法吸用安非他命一次，應無疑義。又被告
    前因施用第二級毒品安非他命案件，先後二次經觀察、勒戒後，均認無繼續施用
    毒品之傾向，由台灣屏東地方法院檢察署、臺灣臺南地方法院檢察署檢察官各於
    八十八年五月二十七日、八十八年十二月二十八日，以八十八年度偵字第三三五
    五號、八十八年度毒偵字第九八七號不起訴處分確定，有臺灣高等法院被告全國
    前案紀錄表及前開不起訴處分書二份在卷足憑，其於五年內再犯本件毒品危害防
    制條例第十條第二項之罪，經裁定令入戒治處所，施以強制戒治一年，是被告係
    於不起訴處分確定後，五年內再施用第二級毒品安非他命，事證明確，被告犯行
    洵堪認定，應依法論科。
二、按安非他命係毒品危害防制條例第二條第二項第二款所規定之第二級毒品；又犯
    毒品危害防制條例第十條之施用毒品罪者，檢察官應先將被告送勒戒處所觀察、
    勒戒，經觀察、勒戒後，無繼續施用毒品傾向者，應由檢察官為不起訴之處分。
    依前項規定為不起訴處分後，五年內再犯第十條之罪，經觀察、勒戒後，認有繼
    續施用毒品之傾向或三犯以上者，應依法追訴其施用毒品之罪刑，毒品危害防制
    條例第二十條第二項、第三項定有明文。是被告前因施用毒品案件，先後二次經
    觀察、勒戒後，均認無繼續施用毒品之傾向，由台灣屏東地方法院檢察署、臺灣
    臺南地方法院檢察署檢察官各於八十八年五月二十七日、八十八年十二月二十八
    日，以八十八年度偵字第三三五五號、八十八年度毒偵字第九八七號不起訴處分
    確定，其於五年內再有施用安非他命之行為，並有繼續施用毒品之傾向，而裁定
    令入戒治處所，施以強制戒治，及三犯施用第二級毒品犯行，核其所為，係犯毒
    品危害防制條例第十條第二項之施用第二級毒品罪。被告持有第二級毒品安非他
    命之低度行為已為施用之高度行為所吸收，不另論罪。
三、原審因而依毒品危害防制條例第十條第二項之規定，並審酌被告前即曾因施用毒
    品經二次勒戒後經不起訴處分，仍不知悛悔，意志不堅，三犯施用毒品罪，惡性
    非輕，惟念其施用毒品係自戕之行為，未危及他人等一切情狀，量處有期徒刑八
    月，認事用法均無不合，量刑亦稱妥適，被告上訴否認犯罪，及認量刑過重，指
    摘原判決不當，為無理由，應予駁回。
據上論結，應依刑事訴訟法第三百六十八條，判決如主文。
本案經檢察官陳新慶到庭執行職務。
中    華    民    國        八十九      年     十二     月     二十     日
                              臺灣高等法院高雄分院刑事第三庭
                                  審判長法官  莊秋桃
                                        法官  謝宏宗
                                        法官  魏式璧
右正本證明與原本無異。
不得上訴。
                                      書記官  楊茱宜
中    華    民    國        八十九      年     十二     月    二十六    日
附錄：本判決論罪科刑法條：
毒品危害防制條例第十條
施用第一級毒品者，處六月以上五年以下有期徒刑。
施用第二級毒品者，處三年以下有期徒刑。
                                                                      Ｈ


司法院資訊處製作；財團法人民間司法改革基金會備份。
